臺灣臺北地方法院民事判決　　　　　　　100年度家續字第4號
請　求　人　江永元
相　對　人　蕭珠娜
上列當事人間請求離婚等事件，被告即反訴原告於和解成立後，
請求繼續審判，本院判決如下：
    主  文
請求駁回。
請求費用由請求人負擔。
    理  由
一、按和解成立者，與確定判決有同一之效力。和解有無效或得
    撤銷之原因者，當事人得請求繼續審判，為民事訴訟法第38
    0條第1、2項所明定。而訴訟上之和解，為私法上之法律行
    為，同時亦為訴訟法上之訴訟行為，故其行為如有私法上或
    訴訟法上無效或得撤銷之事由存在，不問何者，均屬民事訴
    訟法第380條第2項所謂和解有無效或得撤銷之原因（最高法
    院43年台上字第1075號判例意旨參照）。所謂私法上無效或
    得撤銷之事由，例如和解有內容違反法律強制禁止規定或背
    於公序良俗，或和解有詐欺、脅迫、錯誤（錯誤應受民法第
    738條之限制）等情形；所謂訴訟法上無效或得撤銷之事由
    ，例如和解之當事人無當事人能力或無訴訟能力、當事人不
    適格、訴訟代理人無特別代理權等情形，且該無效或得撤銷
    原因之有無，悉依和解成立時之狀態決之，不包括和解成立
    前存在或和解成立後發生之事由在內。是和解契約成立後，
    除當事人之一方對於重要之爭點有錯誤而為和解者外，不得
    以錯誤為理由聲請撤銷之。倘無民事訴訟法第380條第2項之
    情形，自無繼續審判之可言（最高法院 52年台上字第500號
    判例意旨參照）。次按當事人請求繼續審判顯無理由者，法
    院得不經言詞辯論，逕以判決駁回之。民事訴訟法第 380條
    第3項準用第502條第2項定有明文。
二、本件請求意旨略以：相對人長期虐待、傷害請求人，婚後不
    願共同分擔家計，讓請求人不得不辦理信用貸款，負債大於
    資產。相對人有鉅額之存款及謀生能力，並無陷於生活困難
    之情，故請求給付贍養費或損害賠償，於法不合，請求人因
    委任之律師與相對人之律師串通，欺騙無知之請求人，成立
    訴訟上之和解，而同意給付相對人新台幣（下同）45萬元、
    撤回100年度家護抗字第75號通常保護令抗告及臺灣台北地
    方法院檢署100年度偵字第14042號傷害案件之告訴、拋棄夫
    妻剩餘財產分配請求權及其餘反訴請求，係基於錯誤之意思
    表示，為此請求繼續審判云云。
三、經查，本院100年度婚字第336號離婚等事件，兩造於民國10
    0年10月7日上午10時在本院新店第一調解室就離婚及損害賠
    償、贍養費之部分，成立訴訟上之和解，並作成和解筆錄，
    其和解內容第二項被告即反訴原告願給付原告即反訴被告45
    萬元，第四項原告即反訴被告同意撤回本院100年度家護字
    第532號通常保護令之聲請。被告即反訴原告同意撤回本院
    100年度家護抗字第75號通常保護令之抗告，並撤回臺灣臺
    北地方法院檢察署100年偵字第14042號傷害案件。第五項兩
    造各自拋棄剩餘財產分配差額請求權。第六項兩造其餘請求
    均拋棄。係兩造在律師陪同下，為一次解決雙方因婚姻事件
    所生之糾紛，經反覆磋商所達成之共識，且和解筆錄作成後
    ，交由兩造及訴訟代理人均確認無訛後，始由兩造及訴訟代
    理人簽名，有和解筆錄在卷足稽，請求人於和解成立當時逐
    字核對，對筆錄所記之和解成立內容，既無異議而同意和解
    ，對於重要之爭點，即難認有錯誤。請求人在和解成立後，
    後悔不願給付相對人45萬元，不履行和解內容，並非請求繼
    續審判之事由，其泛稱所委任之律師與對造律師串通云云，
    洵無可取；此外請求人並未表明本件和解有何法律上無效或
    得撤銷之原因，故其請求繼續審判，顯無理由，爰不經言詞
    辯論，逕以判決駁回之。
四、據上論結，本件請求顯無理由，依民事訴訟法第380條第3項
    、第502條第2項、第78條，判決如主文。
中    華    民    國   100    年    11    月    24    日
                  家事法庭法  官  吳素勤
以上正本係照原本作成
如對本判決上訴，須於判決送達後20日內向本院提出上訴狀。如
委任律師提起上訴者，應一併繳納上訴審裁判費。
中    華    民    國   100    年    11    月    24    日
                          書記官  郭麗琴